【裁判字號】    99,司家聲,733
【裁判日期】    991227
【裁判案由】    核定遺產管理人報酬
【裁判全文】
臺灣高雄地方法院民事裁定           99年度司家聲字第733號
聲  請  人  余景登律師即被繼承人薛宗達之遺產管理人
上聲請人聲請核定遺產管理人報酬事件，本院裁定如下：
    主  文
聲請人任被繼承人薛宗達（男，民國○○○年○月○○日生，身
分證統一編號：Ｚ000000000號，民國九十五年三月二
十一日死亡）遺產管理人之報酬核定為新臺幣肆萬伍仟元。
程序費用新臺幣壹仟元由被繼承人薛宗達之遺產負擔。
    理  由
一、本件聲請意旨略以：聲請人前經本院99年度司財管字第92號
    民事裁定選任為被繼承人薛宗達之遺產管理人。嗣依本院99
    年度司家催字第478 號民事裁定為公示催告，並於民國99年
    10月26日刊登於中華日報。查被繼承人薛宗達所遺不動產現
    由鈞院民事執行處99年度司執字第28695 號強制執行拍賣中
    ，又聲請人業已申報遺產稅、辦理遺產管理人登記、申請被
    繼承人及其繼承人之戶籍謄本、申請土地及建物謄本、收受
    稅捐機關報明債權、收受法務部行政執行署行政執行處通知
    、函覆債權人關於被繼承人之遺產狀況等管理遺產行為，茲
    因被繼承人之債權人業已聲請強制執行，又無親屬會議可資
    酌定本件報酬數額，另聲請人管理本件遺產事宜已支出費用
    3,000 元，為便於執行程序中參與分配，狀請鈞院裁定本件
    遺產管理報酬等語。
二、按「遺產管理人，得請求報酬，其數額由親屬會議按其勞力
    及其與被繼承人之關係酌定之。」、「依本法之規定應開親
    屬會議時，由當事人、法定代理人或其他利害關係人召集之
    。」、「親屬會議不能召開或召開有困難時，依法應經親屬
    會議處理之事項，由有召集權人聲請法院處理之。」，民法
    第1183條、第1129條、第1132條第2 項前段分別定有明文。
三、經查：
  (一)本件被繼承人薛宗達死亡後，其繼承人等均已拋棄繼承權，
    且未經親屬會議選定遺產管理人，經本院選任聲請人為被繼
    承人之遺產管理人乙節，有聲請人提出之本院99年度司財管
    字第92號民事裁定暨其確定證明書各1 份附卷可稽，堪信為
    真實。準此，聲請人顯難召開親屬會議酌定其管理遺產之報
    酬，是其本於利害關係人之地位，聲請本院酌定報酬，洵屬
    有據。
  (二)聲請人主張之前揭事實，除上述民事裁定外，另據其提出被
    繼承人之遺產清冊、本院99年度司家催字第478 號民事裁定
    、中華日報刊登廣告證明單暨廣告費收據、本院民事執行處
    99年11月3 日雄院高99司執才字第28695 號通知、全國贈與
    資料清單、財政部高雄市國稅局財產歸屬資料清單、遺產稅
    免稅證明書、戶籍資料、土地登記謄本、法務部行政執行署
    行政執行處通知、高雄市稅捐稽徵處報明債權函、高雄縣地
    方政府稅務局報明債權函、欠稅總歸戶查詢情形表等件為證
    ，堪信為真實。本院審酌：被繼承人所遺不動產現由本院民
    事執行處強制執行拍賣中，有本院民事執行處99年11月3 日
    雄院高88司執才字第28695 號通知附卷可參，其債權人已向
    本院聲請強制執行；又聲請人業已公示催告、登報、申報遺
    產稅、辦理遺產管理人登記、申請被繼承人及其繼承人之戶
    籍謄本、申請土地及建物謄本、收受稅捐機關報明債權、收
    受法務部行政執行署行政執行處通知、函覆債權人關於被繼
    承人之遺產狀況等管理遺產行為，後續尚有強制執行程序等
    其他事項須處理，聲請人處理上開事務及後續處理所需時間
    之久暫、耗費人力之程度及各債權人受償權利之保障等一切
    情狀，認本件遺產管理人之報酬以45,000元（含已代墊費用
    ）為適當，爰酌定如主文第1 項所示。
四、末按依法應由關係人（包括聲請人、相對人及其他利害關係
    人）負擔費用者，法院裁定命關係人負擔時，應一併確定其
    數額，非訟事件法第24條第1 項所明定。經核本件聲請事件
    ，應徵之程序費用為1,000 元，依非訟事件法第157 條規定
    ，應由遺產負擔，爰併予確定如主文第2 項所示，附此敘明
    。
五、依非訟事件法第157 條、第24條第1 項，裁定如主文。
六、如對本裁定抗告，須於裁定送達後10日之不變期間內，向本
    院提出抗告狀，並繳納抗告費新臺幣1,000 元。
中    華    民    國    99    年    12    月    27    日
                  家事法庭  司法事務官  任士慧

司法院資訊處製作；財團法人民間司法改革基金會備份。
